臺灣板橋地方法院刑事判決　　　　　　　99年度易字第3579號
公　訴　人　臺灣板橋地方法院檢察署檢察官
被　　　告　吳　榮
上列被告因竊盜等案件，經檢察官提起公訴（99年度偵字第2790
2 號），本院以裁定進行簡式審判程序，判決如下：
    主  文
吳榮共同竊盜，累犯，處有期徒刑伍月。又共同毀越安全設備竊
盜，累犯，處有期徒刑柒月。應執行有期徒刑拾月。
    事  實
一、吳榮前因竊盜案件，經臺灣臺北地方法院以97年度易字第18
    07號判處有期徒刑10月確定，經入監執行，刑期起算日期為
    民國97年10月7 日，而於98年8 月2 日縮刑期滿執行完畢。
    詎吳榮仍不知警惕，其因缺錢花用，竟與某真實姓名、年籍
    不詳、綽號「瘦仔」之成年男子共同基於意圖為自己不法所
    有之犯意聯絡，而有下列之竊盜犯行：
  (一)吳榮於99年5 月4 日凌晨1 時57分許，乘坐「瘦仔」所駕駛
    之車輛，2 人一同前往臺北縣中和市（已改制為新北市中和
    區；以下仍沿用改制前之地名）漢民路401 號「東森房屋仲
    介公司」前，由吳榮負責在旁把風，「瘦仔」則由該處後門
    （未上鎖）開門進入屋內（起訴書誤載為由「瘦仔」以破壞
    抽風口之方式進入屋內，此據檢察官當庭更正；無故侵入建
    物部分未據告訴），竊取屋內由該公司經理李立謙所管領之
    電腦主機2 臺、數位相機2 臺、筆記型電腦6 臺、電腦螢幕
    2 臺、電視1 臺等物，得手後即由「瘦仔」將所竊得之財物
    均搬至門口，並開啟該公司大門，與前來接應之吳榮一同將
    上開竊得之財物搬至車內，渠等即駕車離去。
  (二)吳榮於同日凌晨4 時許，復與「瘦仔」一同駕車前往臺北縣
    中和市○○路403 號「21世紀房屋仲介公司」前，亦由吳榮
    負責在旁把風，「瘦仔」則持不詳之工具（無證據證明足供
    兇器使用），破壞該公司後側抽風口處所裝設、屬防盜安全
    設備之鐵網，再自該鐵網處鑽入，沿抽風口進入屋內，竊取
    屋內由該公司店長王漢村所管領之電腦螢幕4 臺、數位相機
    3 臺、筆記型電腦11臺、電腦主機1 臺、公事包1 只、存摺
    及護照各1 本等物，得手後亦由「瘦仔」將所竊得之財物均
    搬至門口，並開啟該公司大門，與前來接應之吳榮一同將上
    開竊得之財物搬至車內，渠等即駕車離去。吳榮與「瘦仔」
    所竊得之財物，經交由「瘦仔」變賣後，所得款項均由吳榮
    及「瘦仔」自行朋分花用。嗣因李立謙、王漢村等人於發覺
    遭竊後，均報警處理，經警調取上開遭竊地點騎樓之監視器
    錄影畫面清查、比對後，始循線偵得上情。
二、案經李立謙、王漢村訴由臺北縣政府警察局中和第二分局（
    已改制為新北市政府警察局中和第二分局）報請臺灣板橋地
    方法院檢察署檢察官偵查起訴。
    理  由
一、上揭事實，業據被告吳榮迭於偵查中及本院審理時均坦白承
    認，核與告訴人李立謙、王漢村於警詢及偵查中檢察官訊問
    時指訴及結證所述之情節相符，並有監視器錄影翻拍照片及
    現場照片數幀在卷可稽，足認被告上開自白，核與事實相符
    ；本件事證明確，被告犯行堪以認定。
二、按被告行為後，刑法第321 條業經修正，並經總統於100 年
    1 月26日公布，而於同年月28日起施行；修正後該條文之法
    定刑，由修正前原條文所規定之「6 月以上、5 年以下有期
    徒刑」，提高為「6 月以上、5 年以下有期徒刑，得併科新
    臺幣10萬元以下罰金」；比較新舊法之結果，修正後之規定
    並未較有利於被告，依刑法第2 條第1 項前段之規定，本件
    自應適用被告行為時即修正前之刑法第321 條規定。
三、核被告如事實欄第1 項(一)所載之行為，係犯刑法第320 條第
    1 項之竊盜罪（起訴書誤載為同法第321 條第1 項第2 款之
    加重竊盜罪，業據檢察官當庭更正）；被告如事實欄第1 項
    (二)所載之行為，則係犯修正前刑法第321 條第1 項第2 款之
    毀越安全設備竊盜罪。被告上開犯行，與「瘦仔」間均有犯
    意之聯絡及行為之分擔，渠等並已共同實行犯罪之行為，均
    為共同正犯。被告先後2 次竊盜犯行，犯意各別，行為互異
    ，應予分論併罰。又被告有如事實欄第1 項所載之犯罪科刑
    及執行紀錄，有臺灣高等法院被告前案紀錄表在卷可參，其
    於受有期徒刑之執行完畢後，5 年內故意再犯本件有期徒刑
    以上之罪，為累犯，應依刑法第47條第1 項規定加重其刑。
    爰審酌被告之犯罪動機、目的、手段、各次竊取財物之價值
    、其行為對於各告訴人所造成之損害非輕，及被告犯後均坦
    承犯行，態度尚稱良好等一切情狀，就其各次犯行分別量處
    如主文所示之刑，並定其應執行之刑。
據上論斷，應依刑事訴訟法第284 條之1 、第273 條之1 第1 項
、第299 條第1 項前段，刑法第2 條第1 項前段、第28條、第32
0 條第1 項、第47條第1 項、第51條第5 款，修正前刑法第321
條第1 項第2 款，刑法施行法第1 條之1 第1 項、第2 項前段，
判決如主文。
本案經檢察官洪國朝到庭執行職務
中    華    民    國    100   年    1     月    31    日
                  刑事第十庭  法  官  劉景宜
上列正本證明與原本無異。
如不服本判決，應於判決送達後10日內敘明上訴理由，向本院提
出上訴狀 (應附繕本) ，上訴於臺灣高等法院。其未敘述上訴理
由者，應於上訴期間屆滿後20日內向本院補提理由書「切勿逕送
上級法院」。
                              書記官  謝秀青
中    華    民    國   100    年    2     月    1     日
附錄本案論罪科刑法條全文：
刑法第320條第1項
修正前刑法第321條第1項第2款
中華民國刑法第320條
（普通竊盜罪、竊佔罪）
意圖為自己或第三人不法之所有，而竊取他人之動產者，為竊盜
罪，處5 年以下有期徒刑、拘役或5 百元以下罰金。
意圖為自己或第三人不法之利益，而竊佔他人之不動產者，依前
項之規定處斷。
前二項之未遂犯罰之。
修正前中華民國刑法第321條
（加重竊盜罪）
犯竊盜罪而有左列情形之一者，處6 月以上、5 年以下有期徒刑
：
一、於夜間侵入住宅或有人居住之建築物、船艦或隱匿其內而犯
    之者。
二、毀越門扇、牆垣或其他安全設備而犯之者。
三、攜帶兇器而犯之者。
四、結夥三人以上而犯之者。
五、乘火災、水災或其他災害之際而犯之者。
六、在車站或埠頭而犯之者。
前項之未遂犯罰之。